臺灣臺南地方法院民事判決　　　　　　　 96年度訴字第408號
原　　　告　甲○○○○○○○○.
法定代理人　魏淑
訴訟代理人　丁○○
　　　　　　乙○○
被　　　告　丙○○
上列當事人間請求清償借款事件，經本院於民國96年6月6日言詞
辯論終結，判決如下：
    主      文
被告應給付原告新臺幣陸拾伍萬捌仟玖佰貳拾柒元，及其中新台
幣貳拾貳萬伍仟捌佰元，自民國九十六年三月七日起至清償日止
，按年息百分之十點八（即月息九厘）計算之利息，暨自民國九
十六年四月八日起至清償日止，按上開利息百分之五十計付之違
約金。
訴訟費用新台幣柒仟壹佰陸拾元由被告負擔。
本判決於原告以新臺幣貳拾貳萬元為被告供擔保後，得假執行。
    事實及理由
一、程序方面：被告住所雖設於桃園縣平鎮市○○路19巷6弄6號
    ，惟兩造已合意因本件借款契約涉訟時，以本院為第一審管
    轄法院（借款契約書第3條第2款），是本院就本事件有管轄
    權，合先敘明。
二、原告起訴主張：
  (一)訴外人黃香吟邀同被告為連帶保證人，於民國82年11月5日
    向原告借款新臺幣（下同）450,000元，約定借款期間自82
    年11月6日起至89年12月6日止，本金分為84期，每期1個月
    ，平均攤還，約定每期到期日攤還5,360元，利息約定為月
    息9厘，隨時得依理事會所規定之利率變動，按月隨同本金
    計付，未按期攤還本金或利息時，如經核准延期償還，按月
    加收利息百分之10之延滯利息，未經核准時，按月加收應收
    利息百分之50之違約金。無故違約未按期攤還本金或利息時
    ，借款人及保證人均承認本借款之償還均喪失期限之利益，
    視為已經到期，經原告請求應立即清償。
  (二)本件借款貸放後，訴外人黃香吟自91年1月6日起即未能依約
    履行繳納利息義務，本金尚欠225,800元，而算至96年3月6
    日止之利息為288,751元、違約金為144,376元，為此依消費
    借貸契約及連帶保證契約之法律關係，提起本件訴訟等情。
    並聲明：1.被告應給付原告658,927元，及其中225,800元自
    96年3月7日起至清償日止，按月息9厘計算之利息，暨自96
    年4月8日起至清償日止，按上開利息百分之50計付之違約金
    。2.願供擔保，請准宣告假執行。
三、被告則以：原告所提出系爭借款所簽立之借據，其上連帶保
    證人「丙○○」之姓名並非被告親簽，原告亦未與被告辦理
    對保手續，被告自無庸負連帶保證人責任；且被告亦未曾向
    原告借過款項，原告所提出來之借款申請書或借據中，僅81
    年5月12日之借款申請書上之簽名為真，其餘均非被告親簽
    等語資為抗辯，並聲明：原告之訴駁回。
四、得心證之理由：
（一）原告主張之事實，業據原告提出系爭借據、還款記錄、臺
      南市儲蓄互助社登記證等為證，核屬相符。而被告雖辯稱
      系爭借據上之連帶保證人名字非其所親簽，其並未同意擔
      任連帶保證人云云，然查：系爭借據上連帶保證人之姓名
      ，確係被告所親簽，原告亦確實曾與被告辦理過對保手續
      乙節，業據對保人即原告員工留惠珠與系爭借款主債務人
      即被告前妻黃香吟到庭證稱明確，應堪信為真實。又，經
      本院核對系爭借據上被告所爭執之簽名筆順與運筆習慣，
      與被告96年4月25日簽收本件96年5月16日言詞辯論通知書
      及96年5月23日當庭簽收原告所提出之證據文書上之簽名
      ，互核一致，益徵原告前開之主張為真實。
（二）從而，原告依消費借貸契約及連帶保證契約之法律關係，
      請求被告應給付原告658,927元，及其中225,800元自96年
      3月7日起至清償日止，按年息百分之10點8計算之利息，
      暨自96年4月8日起至清償日止，按上開利息百分之50計付
      之違約金，即有理由，應予准許。
五、原告陳明願供擔保以代釋明，聲請宣告假執行，經核無不合
    ，爰酌定相當擔保金額准許之。
六、據上論結，本件原告之訴為有理由，依民事訴訟法第78條、
    第87條第1項、第390條第2項，判決如主文。
中　　華　　民　　國　　96　　年　　6 　　月　　20　　日
                  民事第三庭    法　官　張桂美
上正本證明與原本無異
如不服本判決，應於送達後廿日內，向本院提出上訴狀並表明上
訴理由，如於本判決宣示後送達前提起上訴者，應於判決送達後
廿日內補提上訴理由書（須附繕本）。
中　　華　　民　　國　　96　　年　　6 　　月　　20　　日
                                書記官  黃鋕偉
